【裁判字號】    99,毒抗,142
【裁判日期】    990531
【裁判案由】    毒品危害防制條例
【裁判全文】
臺灣高等法院刑事裁定                 99年度毒抗字第142號
抗  告  人
即  被  告  甲○○
上列抗告人即被告因毒品危害防制條例案件，不服臺灣桃園地方
法院，中華民國99年4月21日裁定（99年度毒聲字第384號），提
起抗告，本院裁定如下：
    主  文
抗告駁回。
    理  由
一、原裁定意旨略以：被告甲○○基於施用第二級毒品甲基安非
    他命之犯意，於民國98年10月8 日採尿前回溯96小時內某時
    ，在臺灣地區某地，施用第二級毒品甲基安非他命（聲請書
    誤載為安非他命）1 次，嗣因被告於假釋執行保護管束期間
    ，經臺灣桃園地方法院檢察署檢察官通知於98年10月8 日至
    臺灣桃園地方法院檢察署採尿受驗，檢驗結果呈現甲基安非
    他命類之陽性反應。原審認被告於檢察官偵訊時坦承不諱，
    且其尿液經送檢驗後，既呈甲基安非他命類陽性反應，足認
    被告確有施用第二級毒品甲基安非他命之犯行，爰依檢察官
    之聲請，裁定被告應送勒戒處所觀察、勒戒等語。
二、抗告意旨略以：伊因假釋期間與友人在某營業場所替友人慶
    生，不慎誤服友人所給藥物，事後非常後悔，均已向觀護人
    及檢察官坦承不諱，足認伊確實並無因此而成癮；又伊母親
    因被裁員而無法持續工作，女友亦已懷胎近9 月，伊目前乃
    以經營一家卡拉OK PUB來維持家中生計，爰懇請鈞院審酌上
    情，撤銷原裁定，給予機會云云。
三、惟按犯毒品危害防制條例第10條之罪者，檢察官應聲請法院
    裁定，令被告入勒戒處所觀察、勒戒，其期間不得逾2 月，
    毒品危害防制條例第20條第1 項定有明文。查抗告人即被告
    甲○○於前揭時間所採集之尿液，經送檢驗結果，呈甲基安
    非他命類陽性反應等情，有有臺灣桃園地方法院檢察署施用
    毒品犯受保護管束人採尿報到編號表、臺灣尖端先進生技醫
    藥股份有限公司濫用藥物檢驗報告各1 紙附卷可稽 (98年度
    毒偵字第5377號卷第2至3頁)，足認被告於本件採尿往前回
    溯96小時內之某時，確有施用第二級毒品甲基安非他命之犯
    行，至堪認定，業據原裁定詳為說明其認定所憑之依據及理
    由。揆諸前揭規定，被告自應令入勒戒處所觀察、勒戒。原
    裁定以被告施用第二級毒品甲基安非他命犯行明確，循檢察
    官聲請，裁定被告應送勒戒處所觀察、勒戒，經核尚無違誤
    。抗告意旨所述家中尚有母親及懷孕女友尚須照料，雖堪憐
    憫，惟此係屬個人事由，其犯第十條之罪，檢察官應先將被
    告送勒戒處所觀察、勒戒，經觀察、勒戒後，無繼續施用毒
    品傾向者，始得由檢察官為不起訴之處分，該條例第10條第
    2項定有明文，且抗告意旨亦與法定停止觀察、勒戒之原因
    無涉。綜上，本件抗告為無理由，應予駁回。
據上論斷，應依刑事訴訟法第412條，裁定如主文。
中    華    民    國    99    年    5     月    31    日
                  刑事第二十三庭    審判長法  官  許宗和
                                          法  官  潘進柳
                                          法  官  沈君玲
以上正本證明與原本無異。
不得再抗告。
                                          書記官  彭于瑛
中    華    民    國    99    年    5     月    31    日

司法院資訊處製作；財團法人民間司法改革基金會備份。
